【裁判字號】    98,交抗,120
【裁判日期】    981117
【裁判案由】    違反道路交通管理處罰條例聲明異議
【裁判全文】
臺灣高等法院花蓮分院交通事件裁定     98年度交抗字第120號
抗  告  人
即受處分人  甲○○
上列抗告人因違反道路交通管理處罰條例案件，不服臺灣花蓮地
方法院中華民國98年10月5日（98年度交聲字第307號）裁定，提
起抗告，本院裁定如下：
    主  文
抗告駁回。
    理  由
一、抗告意旨略以：抗告人未有喝酒，確實被陷害冤枉，酒精濃
    度測試儀未列印出單據給抗告人簽名，而是另拿空白單據予
    抗告人簽名，原法院調查時拿出來的是合成影印本，抗告人
    已當庭告知原法院該酒測單是合成的；抗告人於警詢時陳稱
    有在吃飯時喝一小杯藥酒，原法院竟認為抗告人有喝酒，有
    官官相護偏袒之嫌；警察於醫院時告知抗告人會沒事，對方
    會負責賠償；醫院急診檢傷護理評估記錄表記載抗告人無酒
    味難道是造假，可證明警察造假，願意與舉發員警接受測謊
    調查，請求法院撤銷原處分，改為不罰等語云云。
二、經本院核閱全卷後，認原法院裁定並無不當，應予維持，除
    引用原裁定理由外，另補充說明如下：
（一）按道路交通安全規則第114條第2款規定：「汽車駕駛人有
      下列情形之一者，不得駕車：二、飲用酒類或其他類似物
      後其吐氣所含酒精濃度超過每公升0.25毫克或血液中酒精
      濃度超過百分之0.05以上。」，次按道路交通管理處罰條
      例第35 條第1項第1款、第24條第1項第2 款規定，汽車駕
      駛人，駕駛汽車經測試檢定酒精濃度超過規定標準者，處
      新臺幣15,000元以上60,000元以下罰鍰，並當場移置保管
      該汽車，及吊扣其駕駛執照一年，且應接受道路交通安全
      講習。
（二）經查，原裁定認定抗告人即受處分人於民國98年1 月17日
      晚上9 時30分許有違規酒駕一事，係以證人即舉發員警吳
      紀政所提出抗告人簽名及捺指印之酒精濃度檢測單正本，
      經當庭勘驗確認該酒精濃度檢測單乃抗告人所親筆親名無
      疑，及抗告人為員警舉發後之98年5月30日調查時陳稱，
      伊於98年1月17日下午1時30分有在家裡一個人喝蔘茸藥酒
      ，約半瓶左右等語為據，駁回抗告人異議。
（三）按交通警察掣單舉發違反道路交通管理處罰條例所列之違
      規事實，係公務員基於職務上之權力，依法就特定之具體
      事件所為之具公法上效果之單方面行政行為，基於公務員
      為公法上行為具有公信力之原則，該行政行為當可被推定
      為真正，其據以依法處分之事實認定亦為正確無誤。復按
      刑法第213條及第214條分別定有公務員登載不實罪及使公
      務員登載不實罪之刑罰，本案舉發員警與受處分人素不相
      識，彼此又無怨隙，衡情實無甘冒偽造文書刑責，故為不
      實掣單舉發或使公務員出具不實公文書函，致生損人不利
      己結果之可能。抗告意旨雖稱：負責對其檢傷之護理人員
      於急診檢傷護理評估紀錄表上記錄抗告人身上無酒味，足
      見警員造假云云，惟參以抗告人於抗告意旨仍具狀自承在
      吃飯時有喝一小杯藥酒，更能見諸抗告人有於飲用酒類或
      其他類似物後駕駛車輛之事實。況嗅覺靈敏度因人而異，
      縱該檢傷之護理人員確實未聞到抗告人身上酒味，然抗告
      人於98年1月17日晚上9時52分經由儀器檢測後得出上開數
      值，乃屬客觀可信之資料，抗告人飲用酒類或其他類似物
      後其吐氣所含酒精濃度暨已超過每公升0.25毫克，違反道
      路交通安全規則第114條第2款規定，即無因護理人員從抗
      告人外觀檢視未發現酒味，此一涉及個人主觀判斷之意見
      ，遽此推論抗告人未飲用酒類之事實。此外，依本件卷存
      證據資料，既乏任何積極證據足以認定員警上開舉發內容
      不實，抗告人空言泛指舉發員警認定不當，卻未能舉證以
      實其說，本諸值勤員警基於維護交通秩序、安全職責所為
      之舉發，應受合法正確之推定之原則，自不得率爾推翻舉
      發單位所為行政作為之正確性。原審已詳述其所憑之證據
      ，對於抗告人異議意旨亦逐一敘明其不可採之理由，因而
      維持原處分，並駁回異議，其認事用法，尚無違法或不當
      之處。抗告意旨仍執原審抗辯之陳詞，空言指摘員警造假
      ，難認有據，本案事證明確，抗告人請求與舉發員警一同
      接受測謊調查，亦屬不必要。綜上所述，原裁定並無違誤
      ，抗告意旨徒憑陳詞，指摘原裁定不當，為無理由，應予
      駁回。
（四）至於抗告意旨陳稱，警察告知抗告人本件交通事故之對方
      駕駛會負責賠償損失等語，乃本案交通事故之民事賠償事
      宜，與本案審理事實無涉，附此敘明。
三、據上論結，應依道路交通案件處理辦法第26條，刑事訴訟法
    第412條，裁定如主文。
中    華    民    國    98    年    11    月   17     日
                  交通法庭審判長法  官  謝志揚
                                法  官  林慶煙
                                法  官  劉雪惠
以上正本證明與原本無異。
不得再抗告。
中    華    民    國    98    年    11    月    17    日
                                書記官  李德霞


司法院資訊處製作；財團法人民間司法改革基金會備份。
